【裁判字號】    97,訴,295
【裁判日期】    970716
【裁判案由】    損害賠償
【裁判全文】
臺灣基隆地方法院民事判決               97年度訴字第295號
原      告  乙○○
訴訟代理人  黃秋雄律師
被      告  甲○○
                    （
上列當事人間請求損害賠償事件，經刑事庭移送前來，本院於中
華民國97年７月７日辯論終結，茲判決如下：
    主  文
被告應給付原告新臺幣陸萬貳仟柒佰肆拾玖元及自民國九十七年
三月十一日起至清償日止按年息百分之五計算之利息。
原告其餘之訴駁回。
訴訟費用由被告負擔百分之十二，餘由原告負擔。
本判決命被告給付部分，於原告以新臺幣貳萬壹仟元為被告供擔
保後，得為假執行。
原告其餘假執行之聲請駁回。
    事實及理由
一、本件原告主張：渠與被告為基隆市消防局同事，被告為消防
    局辦事員，渠為消防局督察室辦事員，惟不在同一辦公處所
    辦公。被告因不滿渠不交付評審績優員警出國考察標準資料
    ，於民國（下同）96年10月13日下午３時30分許，先以電話
    質問渠未果，嗣於同日下午４時許，至基隆市○○區○○路
    0299號２樓消防局救災救護勤務指揮中心找渠理論，被告抓
    住渠之衣領，扯斷渠內衣１件，渠旋跑至同在２樓之督察室
    辦公室，被告尾追在後質問渠為何掛伊之電話，並以「幹你
    娘」三字經辱罵渠，又先以徒手，繼持辦公室水桶毆打渠，
    致渠受有臉部及肢體瘀傷、挫傷、頭暈及疑似輕微腦震盪之
    傷害，經檢察官以96年度偵字第5446號及96年度偵字5686號
    提起公訴，並經本院刑事庭判決有罪在案。渠遭被告毆傷後
    至醫院治療，共花去醫療費用共新臺幣（下同）12,749元。
    又渠遭被告以壯碩之拳頭毆打，及以水桶往頭部毆打，至今
    仍有暈眩作嘔之現象，對身體健康及會否發作，仍有疑慮，
    精神遭受極大痛苦，爰請求被告賠償慰藉金50萬元，以上合
    計512,749.元，詎被告迄今仍不賠償等情，為此依民法0184
    條第１項前段、第0193條第１項及第0195條第１項之規定，
    提起本件訴訟，請求判命被告應賠償渠512,749.元及自起訴
    狀繕本送達被告之翌日（即97年年３月11日）起至清償日止
    按年息百分之５計算之利息。並陳明願供擔保以代釋明，請
    准宣告假執行（即為以預供擔保為條件之假執行宣告）。
二、被告自認於上揭時地毆傷原告，被臺灣基隆地方法院檢察署
    檢察官提起公訴，並經本院刑事庭判決有罪確定在案屬實，
    對於原告支出之醫藥費，渠亦願如數賠償原告；惟以：渠有
    意與原告和解，惟原告卻不願和解；又原告請求之慰藉金過
    高，渠願全部賠償原告３萬元等語，資為抗辯。
三、查原告主張：被告於上揭時地毆傷原告之事實，業據被告自
    認屬實，刑事部分並經本院刑事庭判處被告有罪確定在案，
    有本院97年基簡字第0395號刑事判決正本附卷可稽，原告此
    部分之主張自堪信為真實。
四、按「因故意或過失不法侵害他人之權利者，負損害賠償責任
    。」民法第0184條第１項前段定有明文。又「不法侵害他人
    之身體或健康者，對於被害人因此喪失或減少勞動能力或增
    加生活上之需要時，應負損害賠償責任。」、「不法侵害他
    人之身體、健康、名譽、自由、信用、隱私、貞操，或不法
    侵害其他人格法益而情節重大者，被害人雖非財產上之損害
    ，亦得請求賠償相當之金額。」民法第0193條第１項及同法
    第0195條第１項前段亦分別定有明文。本件被告既毆傷原告
    （不法侵害原告之身體），已如前述，依上開規定，原告自
    得請求被告賠償所受損害。茲就其請求之項目及金額逐項論
    述如後：
    (一)醫療費用部分：
        原告主張渠因遭被告毆傷所支出之醫療費用共計12,749
        元，為被告所不爭，並有行政院衛生署基隆醫院驗傷診
        斷書、醫療費用收據３張及國立臺灣大學醫院附設醫院
        門診醫療費用收據10張附卷可資佐證，原告此部分之主
        張自堪信為真實，此部分得全數准許。
    (二)慰撫金部分：
        原告此次遭被告毆打，受有臉部及肢體瘀傷、挫傷、頭
        暈及疑似輕微腦震盪之傷害，身體及精神自受有相當之
        痛苦。本院斟酌兩造之身分、地位、教育程度、經濟狀
        況等各項情形，認原告請求被告賠償50萬元，尚嫌過高
        ，應以５萬元較為適當。從而原告之請求，以５萬元為
        限，為有理由，應予准許。逾此數額之請求，即屬不應
        准許。
五、綜上，原告得請求被告賠償之金額為醫療費用12,749元，慰
    撫金50,000元，合計62,749元。從而原告之請求，以62,749
    元及自起訴狀繕本送達被告之翌日（即97年３月11日）起至
    清償日止按年息百分之５計算之利息，為有理由，應予准許
    。逾此數額之請求，即屬不應准許。
六、本件係刑事附帶民事訴訟，而由本院刑事庭移送民事庭者，
    依法不需徵收裁判費，且至本件言詞辯論終結時，亦未發生
    其他訴訟費用，故無從確定訴訟費用之數額。惟依法仍應依
    民事訴訟法第79條規定，諭知兩造負擔訴訟費用之比例，以
    備將來如有訴訟費用發生時，得以確定其數額，併予敘明。
七、本件命被告給付部分，係「所命給付之金額或價額未逾新臺
    幣50萬元之判決」，依民事訴訟法第0389條第１項第５款規
    定，應依職權宣告假執行，爰依職權宣告之。
八、據上論結，本件原告之訴為一部分有理由，一部分無理由，
    依民事訴訟法第79條、第0389條第１項第５款，判決如主文
    。
中    華    民    國    97    年    7     月    16    日
                  民事庭法      官  林金發
以上正本係照原本作成。
如不服本判決，應於本判決送達後20日內向本院提出上訴狀（並
附繕本）及繳納上訴裁判費，上訴於本院合議庭。
中    華    民    國    97    年    7     月    16    日
                        法院書記官  陳錦進


司法院資訊處製作；財團法人民間司法改革基金會備份。
